【裁判字號】    95,易,2377
【裁判日期】    951027
【裁判案由】    竊盜
【裁判全文】
臺灣臺北地方法院刑事判決              95年度易字第2377號
公  訴  人  臺灣臺北地方法院檢察署檢察官
被      告  丙○○
上列被告因竊盜案件，經檢察官提起公訴（九十五年度偵字第二
一八五二號），經被告就被訴事實為有罪之陳述，由本院合議庭
裁定進行簡式審判程序，判決如下：
    主  文
丙○○攜帶兇器、毀壞門扇竊盜，累犯，處有期徒刑壹年。扣案
之拔釘器壹支、手電筒壹支均沒收。
    事  實
一、丙○○前於民國九十年間曾因竊盜罪，經臺灣桃園法院以九
    十年易字第一○六八號判處有期徒刑十月確定，於九十一年
    六月十三日執行完畢，猶不知悔改，竟因積欠卡債、需款孔
    急，於遊玩碧潭之際，見店家內設遊戲機台收入頗豐、又無
    人看管，認有機可趁，即於九十五年十月十六日凌晨四時三
    十分許，在臺北縣新店市碧潭東岸五八、五九號甲○○經營
    之商店，意圖為自己不法之所有即持其所有、客觀上可供兇
    器使用之市售拔釘器一支，毀損附鐵門上嵌之門鎖，撐開鐵
    門而侵入（毀損部分未據告訴），再以自備之手電筒照射搜
    尋、拔釘器破壞店內擺設之遊戲機台，竊得機台內之零錢共
    新臺幣二萬四千二百七十元後藏起，據為己有。嗣於同日凌
    晨五時三十分許，為左近鄰人通知店主甲○○後報警，為警
    當場查獲，並扣得其所有、供竊盜所用之前揭拔釘器一支、
    手電筒一支、及竊得零錢二萬四千二百七十元。
二、案經臺北縣政府警察局新店分局報請臺灣臺北地方法院檢察
    署檢察官偵查後起訴，經本院裁定進行簡式審判程序。
    理  由
一、訊據被告丙○○就於前揭時地攜帶其所有之拔釘器、手電筒
    ，破壞告訴人店內鐵門門鎖、遊戲機台後，竊得機台內零錢
    二萬四千二百七十元，而為警當場查獲等事實，於本院調查
    、審理時均坦承不諱，
  (一)證人即告訴人甲○○於警訊證述失竊財物之情節相符；
  (二)扣案之現款二萬四千二百七十元，業經告訴人指認為其所有
    之物而領回保管等情，亦有贓物認領保管單在卷可稽；
  (三)復有拔釘器、手電筒扣案相佐，另有現場毀損照片附卷可參
    。
  (四)是依上開證人指述內容、及卷附之各項文書等補強證據已足
    資擔保被告於本院調查、審理中所為之上開任意性自白之真
    實性，按據刑事訴訟法第一百五十六條之規定，自得據被告
    前開任意性自白及各該補強證據，採信被告任意、真實之自
    白，認本件事證明確，被告犯行洵堪認定，應予依法論科。
二、按刑法第三百二十一條第一項第三款之攜帶兇器竊盜罪，係
    以行為人攜帶兇器竊盜為其加重條件，此所謂兇器，其種類
    並無限制，凡客觀上足以對人之生命、身體、安全構成威脅
    ，具有危險性之兇器均屬之，且祇須於行竊時攜帶此種具有
    危險性之兇器為已足，並不以攜帶之初即有行兇之意圖為必
    要，此最高法院七十九年度台上字第五二五三號判例意旨可
    資參照。被告攜帶至行竊現場之拔釘器係市售取得、足以稱
    開鐵門等情，業經被告自承明確，是以拔釘器質地均屬堅硬
    厚實，足以使重力，其於客觀上既係得持以攻擊人身，對人
    之生命、身體、安全構成威脅，具有相當危險性之器械，揆
    諸前揭判例意旨及說明，自與刑法第三百二十一條第一項第
    三款之構成要件相當。故核被告持上開拔釘器，毀損鐵門內
    嵌之鎖，侵入無人所在之店家竊盜之行為係犯刑法第三百二
    十一條第一項第二款、第三款加重竊盜罪。查被告前於九十
    年間曾因竊盜罪，經臺灣桃園法院以九十年易字第一○六八
    號判處有期徒刑十月確定，於九十一年六月十三日執行完畢
    ，有臺灣高等法院被告前案紀錄表附卷可按，未滿五年，故
    意再犯本件有期徒刑以上之罪，為累犯，應依刑法第四十七
    條加重其刑。本院爰審酌前有多次竊盜犯行經判決，是其竊
    盜之素行不佳，惟於本院調查審理時均已坦承犯行，且其偷
    竊物品之價值非鉅，且已經被害人認領追回，再衡量被告其
    餘之犯罪動機、目的、犯罪時所受之刺激、犯罪之手段、犯
    人之生活狀況、品行、智識程度、犯罪所生之危險或損害、
    犯罪後之態度等一切情狀，判處如主文所示之刑，以示懲儆
    。扣案之拔釘器、手電筒，為被告供犯罪所用之物，且屬被
    告所有等情，業經被告供承明確，爰依刑法第三十八條第一
    項第二款沒收之。
據上論斷，應依刑事訴訟法第二百七十三條之一第一項、第二百
九十九條第一項前段，刑法第三百二十一條第一項第二款、第三
款、第四十七條第一項、第三十八條第一項第二款，判決如主文
。
本案經檢察官乙○○到庭執行職務
中    華    民    國    95    年    10    月    27    日
                  刑事第四庭  法  官  郭惠玲
如不服本判決，應於判決送達後十日內向本院提出上訴狀（應抄
附繕本）。告訴人或被害人如對於本判決不服者，應具備理由請
求檢察官上訴，其上訴期間之計算係以檢察官收受判決正本之日
期為準。
上正本證明與原本無異。
                              書記官  鄭雅文
中    華    民    國    95    年    10    月    30    日
附錄本案論罪科刑法條全文：
刑法第三百二十一條（加重竊盜罪）
犯竊盜罪而有左列情形之一者，處六月以上、五年以下有期徒刑
：
一  於夜間侵入住宅或有人居住之建築物、船艦或隱匿其內而犯
    之者。
二  毀越門扇、牆垣或其他安全設備而犯之者。
三  攜帶兇器而犯之者。
四  結夥三人以上而犯之者。
五  乘火災、水災或其他災害之際而犯之者。
六  在車站或埠頭而犯之者。
前項之未遂犯罰之。


司法院資訊處製作；財團法人民間司法改革基金會備份。
